【裁判字號】    92,易,108
【裁判日期】    920225
【裁判案由】    竊盜
【裁判全文】
臺灣臺中地方法院刑事判決                          九十二年度易字第一八號
    公  訴  人  臺灣臺中地方法院檢察署檢察官
    被      告  甲○○  男  二.
右列被告因竊盜案件，經檢察官提起公訴（九十一年度偵字第二一三０六號），本院
判決如左：
    主  文
甲○○連續竊盜，累犯，處有期徒刑月，如易科罰金，以佰元折算壹日。
    事  實
一、甲○○曾於民國八十九年間犯賭博罪，經本院判處有期徒刑四月確定，於八十九
    年十月九日易科罰金執行完畢。復因其友人李建勳向遊戲橘子數位科技股份有限
    公司（以下稱遊戲橘子公司）所申請，借予其使用之「天堂」網路遊戲（帳號為
    「0000000000號」，ＩＤ為「雷洛斯」）帳號內之道具為他人所竊，
    並經由綽號「小弟」之網友（真實姓名年籍不詳）告知前開道具係吳章源、曾一
    平所竊，因而心生不悅，未經查證，即基於意圖為自己不法所有之概括犯意，先
    於九十一年六月十二日上午十時三十一分許起至同日上午十時三十二分許，在臺
    中縣太平市星際戰將網咖店內，從勝利女神雅典娜之伺服器內進入吳章源所有，
    向遊戲橘子公司申請設立之「天堂」遊戲內，開啟二部電腦，使用交易程式，輸
    入吳章源之帳號「0000000000號」及ＩＤ「聖天帝國」，竊取吳章源
    所設立養成如附表一所示之道具，得手後將之轉入其使用之「雷洛斯」中；復於
    同日上午十時三十九分許起至同日上午十時四十分許止，在上址，輸入曾一平之
    帳號「ＱＤＭＤ４ＮＯＹ」及ＩＤ「慢跑鞋」，竊取曾一平所設立養成如附表二
    所示之道具，得手後亦將之轉入其使用之「雷洛斯」中，並於同年六月十三、十
    四日，在上址利用電腦網路，將竊得如附表一所示之道具，另於同年六月十四、
    五日將竊得如附表二所示之道具，均贈予不知情之綽號「阿偉」之友人（真實姓
    名年籍不詳）使用，嗣為吳章源、曾一平發現報警循線查獲。
二、案經新竹縣警察局竹東分局報請臺灣臺中地方法院檢察署檢察官偵查起訴。
    理  由
一、右揭事實業據被告甲○○坦承不諱，經核與被害人吳章源、曾一平於警詢及偵查
    中指述之情節相符，復有吳章源、曾一平前開帳號之遊戲歷程表一份附卷可稽，
    互核無誤，足認被告之自白與事實相符，堪予採信。本件事證明確，被告之犯行
    已堪認定。
二、按「天堂」網路遊戲虛擬世界內道具，由遊戲者在遊戲進行中，依遊戲者之能力
    、經驗值取得，而道具之性質，係以電子、磁性或其他無法以人之知覺直接認識
    之方式所製成之紀錄，而供電腦處理之用，依刑法第三百二十三條之規定，以動
    產論；又依同法第三百五十二條干擾他人電磁記錄處理之規定，可知電磁記錄雖
    為無體物，仍為竊盜罪及毀損罪之客體。次按竊盜罪中所謂竊取，係指破壞原持
    有人對於財物之持有支配關係而建立新的持有支配關係。查被告甲○○竊取之電
    磁記錄（附表一、二示之道具），恆須利用遊戲伺服器所虛擬空間，方能支配使
    用，無法經由單機複製，且被告係經由「天堂」線上遊戲伺服器，同時破壞被害
    人吳章源、曾一平所持有如附一、二所示之「天堂」遊戲虛擬寶物、裝備、武器
    等等電磁記錄之支配關係，並進而建立自己之持有支配關係。核被告所為，係犯
    刑法第三百二十三條、第三百二十條第一項之竊盜電磁記錄罪、第三百五十二條
    第二項之干擾電磁記錄罪。公訴意旨認僅係觸犯刑法第三百二十條第一項之竊盜
    罪，尚有未洽。被告郭恒志所犯上開二罪間，有方法結果之牽連關係，為牽連犯
    ，應從一重之刑法第三百二十三條、第三百二十條第一項之竊盜電磁紀錄罪處斷
    。又起訴法條雖未論及被告所犯刑法第三百五十二條第二項之干擾電磁記錄罪，
    惟起訴事實既已記載明確，且與其餘起訴部分之犯罪為牽連犯，屬裁判上一罪關
    係，為起訴效力所及，本院自得併予審理，併予敘明。被告先後竊取吳章源及曾
    一平所有如附表一、二所示之道具，時間緊接，手段相同，均觸犯構成要件相同
    之罪名，顯係基於概括犯意為之，為連續犯，爰依刑法第五十六條之規定加重其
    刑。又被告曾於八十九年間犯賭博罪，經本院判處有期徒刑四月確定，於八十九
    年十月九日易科罰金執行完畢。臺灣臺中地方法院檢察署刑案資料查註紀錄表及
    臺灣高等法院被告全國前案紀錄表附卷可稽，其於五年以內再犯本件有期徒刑以
    上以罪，為累犯，應依刑法第四十七條之規定遞加重其刑。爰審酌被告犯罪之動
    機、目的、手段，被害人損失之金額及犯罪所生之危害、被告犯罪後坦承犯行之
    態度等一切情狀，量處如主文所示之刑，並諭知易科罰金之折算標準。
據上論斷，應依刑事訴訟法第二百九十九條第一項前段，刑法五十六條、第三百二十
三條、第三百二十條第一項、第三百五十二條第二項、第五十五條、第四十七條、第
四十一條第一項前段，罰金罰鍰提高標準條例第一條前段、第二條，判決如主文。
中      華      民      國    九十二    年      二      月    二十五    日
                                        法  官  陳慧珊
右正本證明與原本無異。
如不服本判決，應於送達後十日內向本院提出上訴狀（須附繕本），上訴於臺灣高等
法院臺中分院。
                                        書記官
中      華      民      國  九十二    年      二      月    二十六    日
附表一（吳章源部分）：價值約新台幣二萬四千元
一、＋５能量手套            ＫＫＮＰＢＫＨＰ    一個
二、＋５騎士面甲            ＢＹＥＫＫＲＹＹ    一個
三、＋５鋼鐵長靴            ＰＡＥＥＨＮＮＲＮ  一個
四、＋０妖魔戰士護身符      ＫＢＸＥＢＫＲＡＹ  一個
五、＋７武士刀              ＫＰＰＢＰＥＡＹＮ  一個
六、＋７保護者斗篷          ＮＸＹＸＥＥＢＲ    一個
七、＋７精靈盾牌            ＫＢＲＰＢＸＮＲＹ  一個
八、＋７精靈鏈甲            ＨＥＲＸＥＡＢ      一個
九、＋５Ｔ恤                ＮＥＥＸＡＡＥＫＡ  一個
十、＋０對盔申施法的卷軸    ＫＢＲＢＥＢＡＲＲ  一個
十一、＋四綿質長袍          ＫＫＸＡＮＹＨＹＢ  一個
十二、＋四抗魔法頭盔        ＫＫＸＡＮＹＨＹＨ  一個
十三、＋０金幣              ＫＢＹＫＸＮＹＢＹ  一個
十四、＋４抗魔法斗篷        ＫＮＫＨＡＨＢＨＥ  一個
附表二（曾一平部分）：價值約新台幣三千八百元
一、＋四鋼鐵手套            ＰＹＨＥＥＢＮＢＫ  一個
二、＋四鋼鐵長靴            ＮＨＹＥＨＥＥＰＨ  一個
三、＋四魔法師之帽          ＰＡＹＡＥＡＫＨＲ  一個
四、＋四魔法師長袍          ＰＡＹＡＨＸＫＰＥ  一個
五、＋四Ｔ恤                ＮＨＰＢＨＨＮＫＨ  一個
六、＋四保護者斗篷          ＫＢＲＢＥＢＹＹＮ  一個
七、＋六精靈盾牌            ＰＲＮＮＨＸＹＮＨ  一個
八、＋０妖魔戰士護身符      ＰＸＡＹＥＮＡＸＰ  一個
九、＋六瑪那魔杖
【附錄論罪科刑法條】
刑法第三百二十條第一項：
意圖為自己或第三人不法之所有，而竊取他人之動產者，為竊盜罪，處五年以下有期
徒刑、拘役或五百元以下罰金。
(罰金部份業經提高十倍為五千元)
刑法第三百二十三條：
電能、熱能及其他能量或電磁紀錄，關於本章之罪，以動產論。
刑法第三百五十二條：
毀棄、損壞他人文書或致令不堪用，足以生損害於公眾或他人者，處三年以下有期徒
刑、拘役或一萬元以下罰金。
(罰金部份業經提高十倍為十萬元)
干擾他人電磁紀錄之處理，足以生損害於公眾或他人者，亦同。


司法院資訊處製作；財團法人民間司法改革基金會備份。
